【裁判字號】    90,判,1896
【裁判日期】    901018
【裁判案由】    營利事業所得稅
【裁判全文】
最  高  行  政  法  院  判  決                    九十年度判字第一八九六號
    原      告  聖業水電工程有限公司
    代  表  人  甲○○
    被      告  財政部臺北市國稅局
    代  表  人  張盛和
右當事人間因營利事業所得稅事件，原告不服行政院中華民國八十九年一月二十七日
台八十九訴字第○二七二一號再訴願決定，提起行政訴訟。本院判決如左：
    主  文
原告之訴駁回。
訴訟費用由原告負擔。
    事  實
緣原告八十三年度營利事業所得稅結算申報，虛報薪資支出新臺幣（下同）三、七七
五、○○○元，經被告查獲，審理結果核定短漏稅額九四三、七五○元，乃對原告發
單補徵營利事業所得稅並處以罰鍰九四三、七○○元。原告不服，申請復查結果，准
予認列薪資三、○二五、○○○元，及核減罰鍰七五六、二○○元。原告仍表不服，
提起訴願、再訴願，均遭駁回，遂向本院提起行政訴訟。茲摘兩造訴辯意旨於次：
原告起訴意旨略謂：營利事業所請之工人均係委託工頭代為招募，並將應付之工資交
由工頭按數轉發工人，每位工人於領薪時皆蓋有印領清冊，再由工頭交付公司申辦薪
資所得並立下切結書，由公司保存據以為證，足以證明已取得原始憑證，上述薪資確
已支付，並已申報，皆有案可稽。原告以為一個需時時受稅捐機關檢測之營利事業按
期申報實難逃政府機關查稽，面對有心不法之個人，實難杜絕於萬一，今再面對查稽
實屬兩難，誠摯祈盼政府單位體恤營利事業，經營維艱，便宜行事。請判決撤銷訴願
、再訴願決定及原處分等語。
被告答辯意旨略謂：壹、補徵營利事業所得稅部分：一、按「營利事業應保持足以正
確計算其營利事業所得額之帳簿憑證及會計紀錄。」及「營利事業所得之計算，以其
本年度收入總額減除各項成本費用、損失及稅捐後之純益額為所得額。」分別為所得
稅法第二十一條第一項及第二十四條第一項所明定。又「費用及損失，未經取得原始
憑證，或經取得而記載事項不符者，不予認定。」復為營利事業所得稅查核準則（以
下簡稱查核準則）第六十七條第一項所明定。二、原告本期結算申報虛報張玉葉等十
四人薪資計三、七七五、○○○元，短報所得額，經被告查獲，有財稅資料中心薪資
歸戶異常清單為證。短漏稅額九四三、七五○元，乃對原告發單補徵營利事業所得稅
。三、經原告申請復查，並依渠提示薪資印領清冊及勞工保險卡等查核，計有林其田
、王薛秀瓊、范阿財、蘇招財、潘明證、張玉葉、黃年章等七人係受雇於原告，尚屬
可採。是以該七人之薪資二、七二五、○○○元准予認列；又原核定將邱文和之薪資
一五○、○○○元重複列計為三○○、○○○元。且前經邱文和提出檢舉係工頭符駱
秀以人頭虛報，經被告對符駱秀補稅裁罰有案，是本案原列計虛報邱文和薪資三○○
、○○○元亦應排除，乃准予核減三、○二五、○○○元。另有林詹留、黃連福、溫
金聰、陳英智及黃鳳展等五人，原告未能提示雇用證明或工作紀錄等文件佐證，徒具
薪資印領清冊，實難證明雇用之事實，該等五人薪資七五○、○○○元（每人各為一
五○、○○○元）為原告所虛列，足堪認定。是被告未准其以費用認列，足堪認定。
是被告未准其以費用認列，予以補徵營利事業所得稅，尚無違誤。原告循經訴願、再
訴願決定，均持與被告相同見解，予以維持。原告復執相同理由一再爭訟，難謂為有
理由。貳、罰鍰部分：一、按「納稅義務人應於每年二月二十日起至三月底止，填具
結算申報書，向該管稽徵機關，申報上一年度內構成綜合所得總額或營利事業收入總
額之項目及數額，以及有關減免、扣除之事實，並應依其全年應納稅額減除暫繳稅額
及尚未抵繳數之扣繳稅額，計算其應納之結算稅額，於申報前自行繳納。」及「納稅
義務人已依本法規定辦理結算申報，但對依本法規定應申報課稅之所得額有漏報或短
報情事者，處以所漏稅額兩倍以下之罰鍰。」分別為所得稅法第七十一條第一項及第
一百十條第一項所明定。二、原告本期結算申報，虛報薪資支出三、七七五、○○○
元，經被告查獲，有財政部財稅資料中心薪資異常清單佐證，經審理後計短漏稅額九
四三、七五○元，乃依首揭規定裁處一倍之罰鍰九四三、七○○元（計至百元止）。
經原告舉證申請復查，並經被告查核後，系爭虛報薪資已核減三、○二五、○○○元
，虛報數為七五○、○○○元，已於前項論明，經重新核算短漏稅額為一八七、五○
○元，應處罰鍰計一八七、五○○元，揆之首揭法令規定，洵無違誤，原告循序訴經
訴願、再訴願決定，均持與被告相同見解，予以維持。今原告復執前詞，一再爭訟，
難謂為有理由。參、綜上論述：原處分及所為復查、訴願、再訴願決定並無違誤，請
判決駁回原告之訴等語。
    理  由
按「營利事業所得之計算，以其本年度收入總額減除各項成本費用、損失及稅捐後之
純益額為所得額。」「納稅義務人已依本法規定辦理結算申報，但對依本法規定應申
報課稅之所得額有漏報或短報情事者，處以所漏稅額兩倍以下之罰鍰。」為行為時所
得稅法第二十四條第一項及第一百十條第一項所明定。本件原告不服被告核定補徵八
十三年度營利事業所得稅及罰鍰處分，以其八十三年度委託符駱秀、李坤德、張玉葉
及王其田等工頭代為招募工人，將應支付工資交由符駱秀等工頭按數轉發，工人領薪
時並在印領清冊蓋章，再由工頭交付渠等申報薪資所得並書立切結書，其並無虛報薪
資情事云云，申經復查結果，以經依原告提示之薪資印領清冊及勞工保險卡等資料查
核結果，計林其田、王薛秀瓊、范阿財、蘇招財、潘明證、張玉葉及黃年章等七人係
受雇於原告，是林其田等七人之薪資計二、七二五、○○○元應准予認列。又原核定
重覆列計邱文和薪資計三○○、○○○元，且經邱文和提出檢舉係符駱秀以其人頭虛
報，經被告對符駱秀補稅裁罰有案，乃重新核算原告虛報薪資支出七五○、○○○元
，准予追認薪資支出三、○二五、○○○元及核減罰鍰七五六、二○○元。查本件原
告無法提示黃連福等五人計七五○、○○○元之薪資支付證明或工作紀錄供核，虛報
薪資情事足堪認定。原告訴稱，營利單位所請之工人，均係委託工頭代為招募，並將
工資交由工頭轉發工人，每位工人於領薪時，皆蓋有印領清冊，再由工頭交由公司申
辦薪資所得，並立下切結書由公司保存據以為證，足以證明已取得原始憑證云云，尚
難採信。綜上所述，本件原處分核與首開法律規定並無不合，一再訴願決定遞予維持
，亦無違誤，均應予維持，原告起訴意旨難謂有理由，應予駁回。
據上論結，本件原告之訴為無理由，爰依行政訴訟法施行法第二條、行政訴訟法第九
十八條第三項前段，判決如主文。
中    華    民    國      九十      年      十        月      十八      日
                    最 高 行 政 法 院  第 二 庭
                                審 判 長 法  官      陳  石  獅
                                         法  官      林  家  惠
                                         法  官      彭  鳳  至
                                         法  官      高  啟  燦
                                         法  官      黃  合  文
右  正  本  證  明  與  原  本  無  異
                                         法院書記官  王  福  瀛
中    華    民    國      九十      年      十        月    二十三      日


司法院資訊處製作；財團法人民間司法改革基金會備份。
